# 请教陈老师，收入确认事项？

提问人：槿思成 时间：2016-12-11 10:31:41
请教陈老师，如下案例： 公司将控股股东中国平煤神马能源化工集团有限责任公司拥有的房屋出租收入 434 万元计入其他业务收入，不符合《企业会计准则第 14 号-收入》第十七条、《上市公司信息披露管理办法》第二条规定。 整改措施：我公司虽然不具有出租房屋所有权，但是神马股份生活服务中心是神马股份的职能部门，负责出租房屋的管理、修缮，且人员的费用支出等都由神马股份承担，本着收入、支出配比原则，我公司将集团房屋收入确认为本公司房屋出租收入。若不确认相关收入，生活服务中心相关人员费用及与出租房屋管理、修缮相关的费用也无法确认。经统计，此部分费用金额为 419 万元，扣除后整体影响利润 15 万元，占净利润的0.17%，整体上不会影响报表使用者做出重 要正确判断，因此公司认为此项差错不属于重大会计差错，公司不再调整财务报表相关项目的期初数，在 2015 年度报告中作为非重大会计差错予以说明。公司下一步拟与中国平煤神马能源化工集团有限责任公司签订代管协议，将上述资产的收入及费用作为代收代付业务，年末汇算。作为与集团公司的关联交易，公司会充分披露交易内容。 请问陈老师，如果不作为代收代付业务处理，把出租房屋的收入直接冲减相关的成本、费用支出吗，差额计入营业外收入，或者营业外支出？
这样处理可行吗？非常感谢

回答人：chenyiwei
这里的主要问题是对没有产权的房屋确认了租金收入。理论上，对这类产权属于母公司但长期由本公司无偿占用的房屋，应与母公司签订受托经营协议或托管协议，据此确认为本公司自身的固定资产（借：固定资产——房屋建筑物，贷：资本公积），并与自有房产按相同原则计提折旧，与所确认的租金收入配比。这样的做法才合理。

提问人：槿思成 时间：2016-12-12 10:52:12
请教陈老师，那母公司应该如何处理呢？ 我思考了一下，母公司是不是应该中止确认固定资产，同时转长期股权投资，产权做备查管理，母公司合并层面，直接抵消这个关联交易即可？ 感谢老师

回答人：chenyiwei
是这样。母公司在将该房产移交子公司占有和使用时，将其账面价值转入对子公司的长期股权投资成本。